【裁判字號】    99,抗,882
【裁判日期】    990804
【裁判案由】    聲請撤銷緩刑
【裁判全文】
臺灣高等法院刑事裁定                   99年度抗字第882號
抗  告  人
即  受刑人  甲○○
上列抗告人即受刑人因聲請撤銷緩刑案件，不服臺灣士林地方法
院中華民國99年6月30日99年度撤緩字第91號裁定（ 聲請案號：
臺灣士林地方法院檢察署98年執緩字第 383號、99年度執聲字第
612號），提起抗告，本院裁定如下：
    主  文
抗告駁回。
    理  由
一、本件原裁定以：
  (一)檢察官聲請意旨略以：受刑人甲○○因賭博案件，經原審法
    院於民國98年9月28日以98年度審簡字第675號判決判處有期
    徒刑4月，緩刑2年，於98年11月2日確定在案。竟於緩刑期
    內即99年2月2日起至同年月6日止更犯賭博罪，經原審法院
    於99年3月22日以99年度湖簡字第174號判決判有期徒刑4月
    ，於99年5月13日確定。足認上開緩刑宣告難收其預期之效
    果，合於刑法第75條之1第1項第2款所定撤銷緩刑宣告之原
    因，依刑事訴訟法第476條之規定，聲請撤銷緩刑之宣告。
  (二)按受緩刑之宣告，有緩刑期內因故意犯他罪，而在緩刑期內
    受6月以下（得易科罰金）有期徒刑、拘役或罰金之宣告確
    定者，足認原宣告之緩刑難收其預期效果，而有執行刑罰之
    必要者，得撤銷其宣告，刑法第75條之1第1項第2款定有明
    文。亦即被告受緩刑宣告後，依該條之規定撤銷緩刑宣告，
    除被告需具備刑法第75條之1第1項所列4款法定事由之一外
    ，尚須以「足認原宣告之緩刑難收其預期效果，而有執行刑
    罰之必要者」，法院始得依職權裁量撤銷之。該條賦予法院
    撤銷與否之權限，而於第1項規定實質要件為「足認原宣告
    之緩刑難收其預期效果，而有執行刑罰之必要」，供作審認
    之標準。因此，於上揭「得」撤銷緩刑之情形，法官應依職
    權本於合目的性之裁量，妥適審酌被告所犯前後數罪間，關
    於法益侵害之性質、再犯之原因、違反法規範之情節是否重
    大、被告主觀犯意所顯現之惡性及其反社會性等情，是否已
    使前案原為促使惡性輕微之被告或偶發犯、初犯改過自新而
    宣告之緩刑，已難收其預期之效果，而確有執行刑罰之必要
    ，此與刑法第75條第1項所定2款要件有一具備，即毋庸再行
    審酌其他情狀，應逕予撤銷緩刑之情形不同。
  (三)經查，受刑人甲○○因賭博案件，經原審法院於98年9月28
    日以98年度審簡字第675號判決判處有期徒刑4月，緩刑2年
    ，於98年11月2日確定（下稱前案）。復於緩刑期內即99年2
    月2日起至同年月6日止更犯賭博罪，經原審法院於99年3月
    22日以99年度湖簡字第174號判決判有期徒刑4月，於99年5
    月13日確定（下稱後案），有上開判決書2份、本院被告前
    案紀錄表1份在卷可稽。受刑人前、後案所犯皆為賭博罪，
    足認其經前案罪刑暨緩刑之宣告後，全無悔意，其主觀犯意
    所顯現之惡性及其反社會性相同，堪認前案緩刑之宣告難收
    預期之效果，有執行刑罰之必要。是聲請人於後案判決確定
    後6月以內聲請撤銷受刑人前案緩刑之宣告，應予准許。
二、經核原裁定於法並無不合。抗告意旨略以：抗告人因後案被
    撤銷黃昏市場攤商執照，而原本即收入微薄營生不易之家庭
    ，亦頓失依靠，現僅能以打零工維生。得撤銷法條既賦予法
    官之裁量權，則懇請審酌抗告人受教育之知識層度不高、扶
    養子女、家庭生活之不易等刑法第57條之事由，撤銷原裁定
    云云。核無理由，應予駁回。
三、據上論斷，依刑事訴訟法第412條，裁定如主文。
中    華    民    國    99    年    8     月    4     日
                  刑事第十二庭審判長法  官  蔡永昌
                                    法  官  吳啟民
                                    法  官  蔡國在
以上正本證明與原本無異。
不得再抗告。
                                    書記官  顧哲瑜
中    華    民    國    99    年    8     月    4     日

司法院資訊處製作；財團法人民間司法改革基金會備份。
